臺灣桃園地方法院刑事判決　　　　　　　　　　　　九十三年度訴字第一０七六號
　　公　訴　人　臺灣桃園地方法院檢察署檢察官
　　被　　　告　甲○○　男　二.
右列被告因毒品危害防制條例案件，經檢察官提起公訴（九十三年度毒偵字第一四四
一號），由本院合議庭裁定由受命法官獨任進行簡式審判程序，茲判決如左：
    主  文
甲○○連續施用第一級毒品，累犯，處有期徒刑拾月。扣案之注射針筒壹支沒收。
    事  實
一、甲○○前於民國八十四年間因違反麻醉藥品管理條例等案件，經本院以八十四年
    度訴字第一八一八號判決判處應執行有期徒刑二年十月（非法吸用化學合成麻醉
    藥品部分處有期徒刑五月，非法販賣化學合成麻醉藥品部分處有期徒刑二年七月
    ）確定，入監執行至八十七年三月二十五日縮短刑期假釋出獄，於八十八年八月
    二十一日縮短刑期假釋期滿，假釋未經撤銷而視為執行完畢。又於九十年間因施
    用第一、二級毒品海洛因、安非他命案件，經本院以九十年度毒聲字第二六八七
    號裁定送觀察、勒戒後，認有繼續施用毒品之傾向，再經本院以九十年度毒聲字
    第四四一六號裁定，令入戒治處所施以強制戒治一年，於九十二年十一月二十四
    日戒治期滿，由臺灣桃園地方法院檢察署檢察官於九十二年十二月十八日，以九
    十二年度戒毒偵字第二七三號為不起訴處分確定。詎其猶不知戒除施用毒品之惡
    習，復基於施用第一級毒品之概括犯意，自九十二年十二月下旬某日起，至九十
    三年三月三十一日某時止，在其位於桃園縣八德市○○路○段八七三號二樓住處
    ，連續施用第一級毒品海洛因多次。嗣經警於九十三年三月三十一日下午二時許
    ，在桃園縣桃園市○○路與坤成街口查獲，並扣得其所有之供己注射過海洛因之
    空注射針筒一支。
二、案經桃園縣政府警察局桃園分局報請臺灣桃園地方法院檢察署檢察官偵查起訴。
    理  由
一、查被告甲○○所犯施用第一級毒品罪並非死刑、無期徒刑、最輕本刑為三年以上
    有期徒刑之罪或高等法院管轄第一審案件，而其於本院準備程序進行中，就被訴
    事實為有罪之陳述，經法官告知簡式審判程序之旨，並聽取公訴人、被告之意見
    後，由本院合議庭裁定改依進行簡式審判程序，並由受命法官獨任行之，先予敘
    明。
二、右揭犯罪事實，業據被告於本院審理中坦承不諱，而查被告於九十三年三月三十
    一日下午二時許為警查獲，於同日下午六時十五分許，在桃園縣政府警察局桃園
    分局青溪派出所所親自採集之尿液，經送桃園縣衛生局檢驗之結果確呈嗎啡陽性
    反應，此有桃園縣衛生局不法藥物尿液檢定書及桃園縣政府警察局桃園分局被採
    尿人姓名編號對照表各一紙附卷可稽；又按海洛因係嗎啡經化學合成之半人工合
    成品，其藥（毒）性高於嗎啡，經吸食或注射進入人體，藉由人體代謝系統之新
    陳代謝，分解成藥（毒）性較低之嗎啡，由尿液排出人體，故於尿液中，以嗎啡
    成份檢出，此亦有憲兵司令部七十九年六月一日（七九）鑑驗字第○二七三號函
    、八十年六月十七日（八○）鑑驗字第二八一五號函、暨法務部調查局八十年三
    月二十八日（八○）發技一字第一八九八號函可稽；此外，復有扣案之已施用過
    之空注射針筒一支可資佐證，故認被告之自白與事實相符。次查，被告前於九十
    年間因施用第一、二級毒品海洛因、安非他命案件，經本院以九十年度毒聲字第
    二六八七號裁定送觀察、勒戒後，認有繼續施用毒品之傾向，再經本院以九十年
    度毒聲字第四四一六號裁定，令入戒治處所施以強制戒治一年，於九十二年十一
    月二十四日戒治期滿，由臺灣桃園地方法院檢察署檢察官於九十二年十二月十八
    日，以九十二年度戒毒偵字第二七三號為不起訴處分確定，此有臺灣高等法院被
    告全國前案紀錄表、臺灣桃園地方法院檢察署刑案資料查註紀錄表及不起訴處分
    書各一份在卷可考；被告於強制戒治後，五年內再犯毒品危害防制條例第十條之
    罪，依同條例第二十三條第二項之規定，應依法追訴。是本件事證已臻明確，被
    告犯行已堪認定，應予依法論科。
三、核被告之所為，係犯毒品危害防制條例第十條第一項之施用第一級毒品罪。被告
    持有第一級毒品海洛因後，進而施用，其持有之低度行為應被其施用之高度行為
    所吸收，不另論罪。被告先後施用第一級毒品海洛因多次之犯行，因時間緊接，
    所犯為構成要件相同之罪，顯係基於概括之犯意反覆為之，為連續犯，應依刑法
    第五十六條之規定，以一罪論，並依法加重其刑；又公訴人雖僅就被告於九十二
    年年底及於九十三年三月三十一日為警採尿前二十六小時內之某時，各施用第一
    級毒品海洛因一次之行為起訴，惟被告所為其餘各次施用第一級毒品海洛因之犯
    行與業經檢察官起訴之犯行間，有連續犯之裁判上一罪關係，已為起訴效力所及
    ，基於審判不可分之原則，本院自應一併加予審酌，附此敘明。再被告前於八十
    四年間因違反麻醉藥品管理條例等案件，經本院以八十四年度訴字第一八一八號
    判決判處應執行有期徒刑二年十月（非法吸用化學合成麻醉藥品部分處有期徒刑
    五月，非法販賣化學合成麻醉藥品部分處有期徒刑二年七月）確定，入監執行至
    八十七年三月二十五日縮短刑期假釋出獄，於八十八年八月二十一日縮短刑期假
    釋期滿，假釋未經撤銷而視為執行完畢，此有前揭臺灣高等法院被告全國前案紀
    錄表在卷可稽，其於有期徒刑執行完畢後，五年以內再犯本案有期徒刑以上之罪
    ，為累犯，應依法加重其刑，並依法遞加重之。爰審酌被告經觀察勒戒及強制戒
    治後，仍再多次施用毒品，顯見其戒毒意志不堅，及其犯罪戕害自身，尚無害及
    他人，施用毒品之時間非甚久，且犯罪後坦承犯行，態度尚稱良好等一切情狀，
    量處如主文所示之刑。另扣案之注射針筒一支（即毒偵卷第十四頁照片中所示已
    折彎之注射針筒）為被告所有，且係被告供本件施用第一級海洛因之器具，業據
    被告於本院審理時供述在卷，因該注射針筒已為空針，無海洛因之殘餘，故應依
    刑法第三十八條第一項第二款之規定，予以宣告沒收。
據上論斷，應依刑事訴訟法第二百七十三條之一第一項、第二百九十九條第一項前段
，毒品危害防制條例第十條第一項，刑法第十一條前段、第五十六條、第四十七條、
第三十八條第一項第二款，判決如主文。
本案經檢察官陳美華到庭執行職務。
中      華      民      國    九十三    年      九      月      二十    日
                                  臺灣桃園地方法院刑事第九庭
                                      法  官  林春鈴
右正本證明與原本無異。
如不服本判決，應於判決送達後十日內向本院提出上訴狀( 應附繕本 )，上訴於
臺灣高等法院。
                                      書記官  江世亨
中      華      民      國    九十三    年      九      月      二十    日
附錄本判決論罪科刑法條：
毒品危害防制條例第十條第一項：
施用第一級毒品者，處六月以上五年以下有期徒刑。
